# 企业合并中评估增值、减值形成的递延所得税资产和负债的问题

提问人：gulgdx 时间：2017-11-29 21:30:35
请教一下陈版主： 1 、企业合并中，对被收购公司资产、负债进行评估，有的项目是增值，有的项目减值，由此形成相应的递延所得税资产和递延所得税负债，这种情况下的递延所得税资产和负债能否相互抵销？ 2 、假设只有固定资产评估值与账面值不一致，其中：房产评估增值，而设备评估减值，是分别确认递延所得税负债和递延所得税资产？还是根据评估增减抵销后的余额是增值还是减值来判断是确认递延所得税负债或者递延所得税资产？

回答人：chenyiwei
1 、理论上可以采用抵销列报方式，但实际操作中较少见。 2 、应分别就不同资产的评估增值和评估减值确认递延所得税负债和递延所得税资产。但如上述第 1 点所述，如果选择采用抵销列报方式的，则也可以将不同资产评估增减值对应的递延所得税资产和负债抵销列报。